臺灣高等法院臺中分院刑事判決
111年度上訴字第134號

上  訴  人  臺灣南投地方檢察署檢察官 
被      告  林麗香
選任辯護人  林見軍律師
上列上訴人因被告違反食品衛生管理法案件，不服臺灣南投地方
法院109年度訴字第127號中華民國110年10月26日第一審判決（
起訴案號：臺灣南投地方檢察署109年度偵字第993號），提起上
訴，本院判決如下：
    主  文
原判決撤銷。
林麗香犯食品安全衛生管理法第四十九條第一項後段有同法第十
五條第一項第三款、第十款行為而情節輕微罪，累犯，處有期徒
刑伍月，如易科罰金，以新臺幣壹仟元折算壹日。
扣案之「玫瑰紅B」綠色粉末壹包（重量約伍佰肆拾公克）沒收
。
    犯罪事實
一、林麗香係位在草屯大觀市場之南投縣○○鎮○○路0段000號攤位
    之實際負責人，以製造、販售米苔目、湯圓及紅龜粿等食品
    為業，明知食品添加物需符合衛生福利部發布之「食品添加
    物使用範圍及限量暨規格標準」，經查驗登記並發給許可證
    ，始得加以製造、加工、調配食品，且不得添加有毒或含有
    害人體健康之物質或異物，亦知悉「玫瑰紅B」屬第四類毒
    性化學物質，食用後將有害人體健康，且非衛生福利部許可
    之食品添加物，竟為使紅湯圓、紅龜粿色澤鮮豔，且煮後不
    易掉色，基於違反食品安全衛生管理法之犯意，自民國108
    年10月23日某時起至108年10月30日某時止，在前開攤位內
    接續製作紅湯圓、紅龜粿時，加入屬第四類毒性化學物質「
    玫瑰紅B」而作為食品添加物使用，並於上開地點販售。嗣
    南投縣政府衛生局人員於108年10月23日執行「108年節慶時
    令食品稽查抽驗專案-冬季時令食品」時，至林麗香所經營
    上開攤販抽查販賣之紅湯圓，經抽取1包送驗後，驗出摻有
    「玫瑰紅B」。復於108年10月30日，再至上開店家抽查，經
    抽取1袋林麗香所陳列販賣之紅龜粿及查扣綠色粉末1包（重
    量約540公克）送驗，結果驗出紅龜粿摻有「玫瑰紅B」，而
    綠色粉末亦確認檢出「玫瑰紅B」（濃度76.5％w/w），始循
    線查獲上情。
二、案經臺灣南投地方檢察署檢察官自動檢舉偵查起訴。
    理  由
壹、證據能力部分 
一、本判決下述所引用被告林麗香（下稱被告）以外之人於審判
    外之供述證據，檢察官、被告及辯護人於本院審理時均同意
    有證據能力（見本院卷第47頁），且迄本院言詞辯論終結前
    ，就該等證據之證據能力，皆未聲明異議，而本院審酌上開
    供述證據資料製作時之情況，並無不當取供或證明力明顯過
    低之瑕疵，認以之作為證據應屬適當，依刑事訴訟法第159
    條之5規定，認均具有證據能力。
二、本件判決以下引用之非供述證據，經本院於審理時依法踐行
    調查證據程序，與本案待證事實具有自然之關聯性，且無證
    據證明係公務員違法取得之物，依法自得作為證據。
貳、認定犯罪事實所憑證據及理由
一、訊據被告林麗香固對於上開時、地，經南投縣政府衛生局人
    員抽檢其所陳列販售之紅湯圓、紅龜粿，及查扣綠色粉末1
    包，經送驗結果均檢出「玫瑰紅B」等事實並不否認，惟矢
    口否認有何違反食品安全衛生管理法之犯行，辯稱：我是順
    便叫客人幫我買的，我不知道客人的名字及電話，我在做湯
    圓是在路邊攤賣的，當天我睡過頭，我沒有做湯圓，剛好就
    是108年10月23日不曉得是哪邊來的客人，因為他有跟我買
    過，因為他跟說我的湯圓不錯吃，我並沒有認識這個客人，
    就算他事後有來，我也不認得他，他說我特地從很遠來跟你
    買湯圓，我說不好意思湯圓都賣完了，我就請他去我們那條
    街街頭買，我們那條街有很多人賣湯圓，我就跟他講說你要
    買的話，順便幫我買個5、6斤湯圓及1盤紅龜粿，是早上7、
    8點的事情，湯圓1斤新臺幣（下同）60元，一盤紅龜粿150
    元，我就給他510元，我自己做的及賣的價格都是一樣，我
    是因為要調貨，所以價格一樣，我拜託那個客人順便幫我帶
    ，他沒有說好還是不好，可是半個鐘頭後，這個客人就把湯
    圓及紅龜粿拿給我，我錢就給他了，我否認犯罪的原因是因
    為客人幫我順便幫我買的，查扣的綠色粉末我沒有用云云（
    見偵二卷第67頁、原審卷第66至67頁）。辯護人則為被告辯
    護稱：被告沒有犯罪的動機跟必要，被告都有使用合法的色
    素，且被告歷年來那麼多次的抽檢都是合格的情況下，更足
    以證明被告是個遵守法令的人，至於被查獲之「玫瑰紅B」
    粉末，是用雙層塑膠袋包起來放在廚房的櫃子裡面，從外觀
    看就知道根本沒有人去使用過，所以我們認為本件不能因從
    被告廚房裡查到10年前的「玫瑰紅B」，就說這個產品內的
    「玫瑰紅B 」是被告摻入的等語。惟查：
  ㈠被告係位在草屯大觀市○○○○鎮○○路0段000號攤位之實際負責
    人，以製造、販賣米苔目、湯圓及紅龜粿等食品為業；而南
    投縣政府衛生局人員於108年10月23日執行「108年節慶時令
    食品稽查抽驗專案-冬季時令食品」時，在被告所經營上開
    攤位抽查其所陳列販賣紅湯圓及白湯圓，經抽取各1包送驗
    後，於紅湯圓檢出「玫瑰紅B」；俟南投縣政府衛生局人員
    復於108年10月30日17時30分許，前往被告所經營上開攤位
    抽查，經抽取1袋林麗香所陳列販賣之紅龜粿及查扣綠色粉
    末1包（重量約540公克）送驗，結果於紅龜粿檢出「玫瑰紅
    B」，而綠色粉末亦確認檢出「玫瑰紅B」（濃度76.5％w/w）
    ；而「玫瑰紅B」屬第四類毒性化學物質，具有毒性，若食
    用將危害人體健康，且非衛生福利部許可之食品添加物等情
    ，業據證人洪○○、謝○○及吳○○於偵訊、原審審理時證述甚明
    （見偵二卷第47至50頁、第65頁、第89至92頁、原審卷第41
    9至452頁），並有南投縣政府108年11月8日府授衛食字第10
    80253962號函、南投縣政府環境保護局108年12月17日投環
    局綜字第1080026579號函暨檢附行政院環境保護署環境檢驗
    所檢驗報告、衛生福利部食品藥物管理署108年11月6日FDA
    中字第1089038502號函暨檢附檢驗報告書、南投縣政府衛生
    局抽驗物品收據、衛生福利部食品藥物管理署108年1月30日
    FDA北字第1082000475號函及函附公告毒性化學物質及其管
    制濃度與大量運作基準一覽表、南投縣政府108年12月3日府
    授衛食字第1080270732號函、南投縣政府衛生局108年11月8
    日投衛局食字第1080028669號陳述意見通知書暨洪○○陳述意
    見書、南投縣政府衛生局檢驗申請單、南投縣政府衛生局10
    8年11月6日衛生稽查工作紀錄表暨現場照片、衛生福利部食
    品藥物管理署108年11月13日FDA中字第1089039616號函暨檢
    附檢驗報告書、檢體送驗暨檢驗結果速報單、食品藥物管理
    署區管理中心108年10月30日現場稽查工作紀錄表、手寫產
    品生產紀錄、網路列印資料、南投縣環境保護局毒性化學物
    質稽查工作單、食品添加物使用範圍及限量暨規格標準、安
    全資料表、南投縣政府衛生局108年10月30日衛生稽查工作
    紀錄表、南投縣政府109年1月3日府授環綜字第1080294973
    號函暨檢附行政院環境保護署環境檢驗所檢測報告、公告毒
    性化學物質及其管制濃度與大量運作基準一覽表、南投縣政
    府衛生局109年10月30日投衛局食字第1090026229號函暨檢
    附108年10月23日、108年10月30日、108年10月31日、108年
    11月6日稽查工作紀錄表、收據、照片及相關函覆資料、內
    政部警政署保安警察第七總隊第三大隊109年11月6日保七三
    大刑字第1090006166號函暨檢附員警職務報告書、南投縣政
    府環境保護局109年11月17日投環局綜字第1090025207號函
    暨檢附行政院環境保護署環境檢驗所檢測報告、南投縣政府
    衛生局110年8月12日投衛局食字第1100024455號函暨檢附10
    8年10月稽查草屯鎮洪○○攤商(負責人林麗香）店面時拍攝、
    現場及相關紀錄表照片各1份(見偵一第5至10頁、第15至18
    頁、偵二卷第1至16頁、第21至23頁、第25至33頁、第34至4
    2頁、第52至55頁、第58至59頁、第104至121頁、原審卷第8
    7至93頁、第119至261頁、第279至281頁、第481至583頁)在
    卷可稽，是上情首堪認定
　　。
  ㈡證人即南投縣政府衛生局稽查人員謝○○於偵訊及原審審理時
    均證稱：我在衛生局服務10年，衛生單位會不定期針對食品
    做稽查，108年10月23日是對攤販隨機抽驗，當天被告被抽
    驗的紅湯圓是在被告販賣區被抽驗，108年10月23日南投縣
    政府衛生局抽驗物品收據是我製作，是我去被告所經營攤販
    採樣所做，該收據紅色湯圓那一欄下面寫著「自製」，是指
    自己製造，當天在場都是被告，該抽驗物收據上廠商簽單欄
    內「洪○○」是被告簽的，被告簽名的時候，並沒有向我們表
    示所抽驗湯圓不是他製作的等語（見偵二卷第48頁、原審卷
    第420至429頁），並有上開南投縣政府衛生局抽驗物品收據
    存卷可考，核與被告所辯迥異。如證人謝○○於108年10月23
    日在被告所經營上開攤位所查驗陳列販賣之紅湯圓係被告託
    其他客人代買，被告明知南投縣衛生局抽查食品之目的，焉
    有於遭抽查時未即時表明之理？又南投縣政府衛生局、南投
    縣政府環保局、食品藥物管理署中區管理中心及內政部警政
    署保安警察第七總隊第三大隊人員，於108年10月30日17時3
    0分許，共同前往被告所經營上開攤位稽查，現場查獲被告
    以白愣紙板、信封紙及白色紙板所製作之手寫生產紀錄，該
    手寫生產紀錄分別紀錄8月26日至10月30日之生產品項及生
    產量，並記載於10月14日及10月23日分別製作2桶湯圓，其
    中10月14日製作紅湯圓1斤、10年23日製作紅湯圓1.5斤等情
    ，有上開食品藥物管理署區管理中心108年10月30日現場稽
    查工作紀錄表、手寫產品生產紀錄附卷可稽，核與被告辯稱
    睡過頭而未於108年10月23日製作湯圓不符，而且被告於10
    月23日若確實沒有製作湯圓，焉有於生產紀錄上載明製作之
    可能？何況被告係以製作並販售湯圓為業，被告於108年10
    月23日既已製作紅湯圓，焉有捨自己所製作紅湯圓，而陳列
    託其他客人所購買之紅湯圓供販賣之可能？益徵被告辯稱係
    託年籍不詳之客人所帶回云云，係屬事後卸責之詞，難以採
    信。況證人謝○○亦證稱：10月23日有去其他製作販售湯圓的
    店抽驗，至於稽查幾家我忘記了；那一天是抽湯圓的專案，
    所以去很多家店抽，都在草屯鎮內；可是其他店家都沒有驗
    出玫瑰紅B等語（見原審卷第424頁）。是以如上開紅湯圓確
    係被告託其他客人在同一條街上所購買，南投縣政府衛生局
    人員於108年10月23日執行「108年節慶時令食品稽查抽驗專
    案-冬季時令食品」查驗時，理應會一併查獲，然而當日卻
    僅有查獲被告而已。凡此均足認謝○○於108年10月23日，在
    被告所經營上開攤位內所稽查檢出含「玫瑰紅B」之紅湯圓
    ，確為被告所製作，應屬無訛。
  ㈢證人即南投縣○○○○○○○○○○○○於○○○○○○○○○○○○○於000○00○00○○○
    ○○鎮○○路000號，在該次稽查過程中，有發現一包由塑膠袋
    裝著綠色粉末的玫瑰紅B；業主本身是前店後廠的製作場所
    ，中間一塊是跟它的製作場所是連在一起，我們也經過業主
    的同意，在我們的FDA搜查紀錄表單上面他們都確認，同意
    我們去稽查檢查這個櫃子，才查到玫瑰紅B；我是在中間通
    道櫃子裡找到；以我的目測，無法辨識我拿到包有綠色粉末
    的塑膠袋是新的或是舊的塑膠袋，塑膠袋本身是沒有灰塵，
    也沒有沾油污，甚至綠色粉末當時我們有拿來跟水混合產生
    紅色，也沒有結塊；於108年10月30日所抽驗紅龜粿，是被
    告公開陳列販賣區所抽驗，且關於它的來源，被告還表示是
    自製等語（見偵二卷第89至92頁、原審卷第438至452頁），
    並有南投縣政府環境保護局108年12月17日投環局綜字第108
    0026579號函暨檢附行政院環境保護署環境檢驗所檢測報告
    、南投縣環境保護局毒性化學物質稽查工作單、檢察官109
    年1月15日勘驗筆錄及108年10月30日現場稽查照片各1份附
    卷可證（見偵一卷第15至18頁、偵二卷第58頁、第73至76頁
    、第93至95頁)。是被告確於108年10月30日某時，在其所經
    營上開攤販販賣區與後方生產區間之走道櫃子內，遭查獲「
    玫瑰紅B」綠色粉末1包，應屬無訛。而當日所查獲手寫生產
    紀錄，載明10月28日製作紅龜粿4挑等情，有上開生產紀錄
    附卷可稽（見偵二卷第42頁），核與被告辯稱：10月30日遭
    查獲之紅龜粿係於10月23日託同一客人帶回云云不符。是被
    告於108年10月28日既有製作紅龜粿，焉有於108年10月30日
    陳列販賣由年籍不詳之客人於108年10月23日帶回之紅龜粿
    之可能？遑論被告除表示係託年籍不詳之客人帶回上開遭稽
    查之紅湯圓及紅龜粿外，無法再提供其他具體細節，使本院
    全然無法查核其辯詞之真偽，是以被告此番辯解洵屬所謂「
    幽靈抗辯」，即難遽採為有利被告之認定。益徵被告於108
    年10月30日17時30分許，在其所經營上開攤位內所陳列販賣
    而遭檢出「玫瑰紅B」之紅龜粿，亦為被告所製作甚明。且
    被告製作紅色湯圓、紅龜粿等物如未添加「玫瑰紅B」，焉
    有可能接續於上開時、地遭查獲添加「玫瑰紅B」之產品？
    何況連「玫瑰紅B」之原料粉末均已經查扣在案，更堪認被
    告確有於製作上開紅色湯圓、紅龜粿時摻入「玫瑰紅B」，
    是其上開所辯當係卸責之詞，不足採信。
　㈣辯護人雖以前詞為被告辯護，惟查，被告上開攤位先後2次經
    抽驗之結果，於其所製作、販賣之紅湯圓及紅龜粿均驗出「
    玫瑰紅B」，已如前述，而之前之稽查紀錄與被告本次犯行
    無涉，尚難憑為有利於被告之認定。另被告於本院審理時供
    稱：那包玫瑰紅B粉末是我十幾年前向員林的老闆娘買的，
    買的時候我有問這個怎麼那麼便宜，那個老闆娘就說這個是
    工業用的，比較便宜，這個要不要加隨便你，所以我買回來
    就不敢用，就放在流理台，放到我都忘記了等語，惟衡情若
    該包「玫瑰紅B」粉末確無用途，理應早就被丟棄，焉有擺
    放長達10餘年之理？且其外包裝塑膠袋並非全新未開拆或密
    封狀態，外表沒有灰塵，也沒有沾油污，綠色粉末未因受潮
    而結塊，擺放之位置也與生產區相當接近等情，業據證人吳
    ○○證述如上，並有檢察官勘驗照片在卷可稽（見偵二卷第73
    至76頁），顯然係製作上開紅湯圓及紅龜粿所用之物，是辯
    護人辯稱兩者間不具關連性乙節，亦難憑採。
二、綜上所述，本件事證明確，被告及辯護人前揭所辯，均不足
    採，被告上開犯行堪以認定，應予依法論科。
參、論罪科刑
一、按食品安全衛生管理法第49條第1項後段之立法理由為「違
    規食品態樣眾多，食品業者規模大小亦有不同，若一律處以
    第1項重刑，似不符比例原則，故對違規情節輕微者，以維
    持現行刑度為宜，以符合罪刑相當原則，爰於第1項後段增
    訂情節輕微者之處罰」。經查，被告所經營上開攤販，雖以
    製造、販賣米苔目、湯圓及紅龜粿等食品為業，然僅係於傳
    統市場製造及零售販賣紅湯圓及紅龜粿，且觀諸卷附被告手
    寫產品生產紀錄（見偵二卷第36至42頁），堪認其製作規模
    小、生產數量及販賣所得均不多，核與屬大量營利之大型食
    品製造工廠差距甚大，堪認情節輕微。故核被告所為，係犯
    食品安全衛生管理法第49條第1項後段有同法第15條第1項第
    3款、第10款行為而情節輕微罪。另公訴意旨雖認被告應成
    立食品安全衛生管理法第49條第1項前段之罪，容有未洽，
    已如前述，惟起訴之基本事實同一，起訴法條應予變更。又
    被告販賣前之製造、包裝行為，均係販賣之前階段行為，不
    另論罪。
二、另按刑事法若干犯罪行為態樣，本質上原具有反覆、延續實
    行之特徵，立法時既予特別歸類，定為犯罪構成要件之行為
    要素，則行為人基於概括之犯意，在密切接近之一定時、地
    持續實行之複次行為，倘依社會通念，於客觀上認為符合一
    個反覆、延續性之行為觀念者，於刑法評價上，即應僅成立
    一罪。學理上所稱「集合犯」之職業性、營業性或收集性等
    具有重複特質之犯罪均屬之（最高法院95年度台上字第1079
    號判決意旨參照）。經查，被告於上開時間，接續販賣含有
    危害人體健康之物質及未經主管機關許可之添加物「玫瑰紅
    B」之紅湯圓及紅龜粿之行為，係基於單一之概括犯意，在
    密切接近之期間、相同地點持續實施，依社會通常觀念，應
    認符合一個反覆、延續性之行為概念，在刑法評價上，僅成
    立集合犯之包括一罪。
三、被告前於103年間因賭博案件，經臺灣南投地方法院以103年
    度投刑簡字第353號判決判處有期徒刑2月確定，並於104年2
    月5日易科罰金執行完畢等情，有臺灣高等法院被告前案紀
    錄表1份附卷可參，其於受徒刑之執行完畢後，5年以內故意
    再犯本案有期徒刑以上之罪，為累犯。本院審酌被告前案故
    意犯罪受刑之執行後，再故意犯本案之罪，足見前案之執行
    成效不彰，其對刑罰之反應力顯然薄弱，又綜核全案情節，
    縱依刑法第47條第1項規定加重法定最低本刑，亦無罪刑不
    相當之情形，爰依司法院釋字第775號解釋意旨及刑法第47
    條第1項規定加重其刑。　
肆、本院之判斷　　
一、原審法院認被告罪證明確而予以論罪科刑，固非無見。惟查
    ：　　
（一）原判決以：「被告雖於103年間因賭博案件，經臺灣南投
      地方法院以103年度投刑簡字第353號判決判處有期徒刑2
      月確定，並於104年2月5日易科罰金執行完畢等情，有臺
      灣高等法院被告前案紀錄表1份附卷可參，其於受徒刑之
      執行完畢後，5年以內故意再犯本案有期徒刑以上之罪，
      合於刑法第47條第1項規定，為累犯，然審酌被告本案所
      犯與前案之犯罪型態、侵害法益及社會危害程度迥異，罪
      質不同，難認被告對於前案之執行欠缺警惕，爰依司法院
      釋字第775號解釋意旨，認其本案尚毋庸依刑法第47條第1
      項之規定，加重其刑」等語，未依累犯規定對被告加重其
      刑。惟按「刑法第47條第1項規定：『受徒刑之執行完畢，
      或一部之執行而赦免後，5年以內故意再犯有期徒刑以上
      之罪者，為累犯，加重本刑至二分之一。』有關累犯加重
      本刑部分，不生違反憲法一行為不二罰原則之問題。惟其
      不分情節，基於累犯者有其特別惡性及對刑罰反應力薄弱
      等立法理由，一律加重最低本刑，於不符合刑法第59條所
      定要件之情形下，致生行為人所受之刑罰超過其所應負擔
      罪責之個案，其人身自由因此遭受過苛之侵害部分，對人
      民受憲法第8條保障之人身自由所為限制，不符憲法罪刑
      相當原則，牴觸憲法第23條比例原則。於此範圍內，有關
      機關應自本解釋公布之日起2年內，依本解釋意旨修正之
      。於修正前，為避免發生上述罪刑不相當之情形，法院就
      該個案應依本解釋意旨，裁量是否加重最低本刑。」業經
      司法院釋字第775號解釋在案。而其解釋理由並以「因目
      前實務上有期徒刑加重係以月為計算單位，如最低法定本
      刑為6月有期徒刑，累犯加重結果，最低本刑為7月有期徒
      刑。本來法院認為諭知6月有期徒刑得易科罰金或易服社
      會勞動即可收矯正之效或足以維持法秩序（刑法第41條第
      1項及第3項規定參照），但因累犯加重最低本刑之結果，
      法院仍須宣告7月以上有期徒刑，致不得易科罰金或易服
      社會勞動。」為適例，說明於此範圍內，刑法累犯規定有
      上述罪刑不相當之情形。是以綜觀上開解釋意旨及其所舉
      之適例，足見刑法第47條第1項之累犯規定，原則上並不
      生違憲問題，只限於法院認為依個案情節應量處法定之最
      低本刑，若再依累犯規定加重其刑，則有違罪刑相當原則
      ，又無法適用刑法第59條酌量減輕其刑規定之情形，法院
      始應依該解釋意旨「裁量不予加重」最低本刑，而宣告「
      最低法定刑」（具體個案情形即如上開所舉之例）。則倘
      若法院依個案犯罪情節，認並無應量處最低法定刑之情形
      ，即非上開解釋客觀拘束力之範圍，仍應回歸刑法第47條
      第1項之累犯規定，於加重本刑至2分之1之範圍內宣告其
      刑。經查，本案原判決並非量處法定最低本刑，依上開說
      明，顯非司法院釋字第775號解釋宣告累犯規定違憲之範
      圍，而應依刑法第47條第1項規定予以加重本刑。原判決
      就此裁量不予加重其刑，依上述說明，尚有未合。
（二）查扣之「玫瑰紅B」粉末1包，為被告所有供本案犯罪所用
      之物，原判決未為沒收之諭知；紅湯圓1包、紅龜粿1袋，
      雖係被告本案犯罪所生之物，然業經南投縣政府衛生局查
      扣在案，已無再販賣流通之可能，欠缺刑法重要性，原審
      就此為沒收之諭知，均有未洽。
（三）檢察官上訴意旨略以：本件被告始終否認犯行，犯後態度
      難認良好，且查獲之「玫瑰紅B」數量非少，又被告之前
      已有多次違規紀錄，再犯本案，是否符合「情節輕微」，
      容屬有疑等語。然查，被告否認犯行之犯後態度，核與犯
      罪情節是否輕微無涉，另被告於本案之前歷次經稽查之結
      果，僅有於103年11月24日1次違規之紀錄（見偵卷二第60
      頁），亦難認被告有長期添加禁用之食品添加物而惡性重
      大之情形。且認定被告本案犯罪情節輕微之理由，已據本
      院於上開參之一說明，是檢察官上訴意旨並不足採。但原
      審判決既有上開可議之處，仍屬無可維持，應由本院予以
      撤銷改判。
二、爰以行為人為責任為基礎，審酌被告以製造、販售米苔目、
    湯圓及紅龜粿等食品為業，本應對其所製造、販賣食品之安
    全衛生負把關之責，遵守國家法令及食品添加物相關之法令
    規範，以保障消費者食用安全及健康，竟為使其製作之紅湯
    圓及紅龜粿色澤鮮艷以利販賣，於製作過程中添加含有害人
    身體健康且未經主管機關許可之「玫瑰紅B」並販賣給不特
    定之消費者食用，危害消費者食用安全，所為應予譴責，然
    因被告之銷售規模尚小、獲取利益不多、所生之危害並不嚴
    重，暨被告為國小畢業之教育程度、家庭經濟狀況小康及犯
    後否認犯行之態度等一切情狀，量處如主文欄第2項所示之
    刑，並諭知易科罰金之折算標準。
三、查扣之「玫瑰紅B」綠色粉末1包（重量約540公克，濃度76.
    5％w/w，經南投縣政府衛生局查扣後，移由南投縣政府環境
    保護局送驗，見原審卷第145、163、271頁），為被告所有
    供本案犯罪所用之物，業如前述，應依刑法第38條第2項規
    定宣告沒收。至被告經南投縣政府衛生局人員所抽驗出「玫
    瑰紅B」之紅湯圓1包、紅龜粿1袋，雖係被告本案犯罪所生
    之物，然業經南投縣政府衛生局查扣在案（見偵二卷第23、
    32頁），已無再販賣流通之可能，欠缺刑法重要性，爰不予
    宣告沒收。
據上論斷，應依刑事訴訟法第369條第1項前段、第364條、第299
條第1項前段、第300條，食品安全衛生管理法第15條第1項第3、
10款、第49條第1項後段，刑法第11條前段、第47條第1項、第41
條第1項前段、第38條第2項、第38條之2第2項，判決如主文。
本案經檢察官張姿倩提起公訴，檢察官黃淑美提起上訴，檢察官
郭景東到庭執行職務。
中　　華　　民　　國　　111 　年　　3 　　月　　15　　日
            刑事第九庭   審判長法　官　紀  文  勝
                               法　官  姚  勳  昌
                               法　官  紀  佳  良 
以上正本證明與原本無異。
如不服本判決應於收受送達後20日內向本院提出上訴書狀，其未
敘述上訴理由者，並得於提起上訴後20日內向本院補提理由書狀
（均須按他造當事人之人數附繕本）「切勿逕送上級法院」。因
疫情而遲誤不變期間，得向法院聲請回復原狀。 

                               書記官  洪  鴻  權 
　　　　　　　　　　　　　　　 
中　　華　　民　　國　　111 　年　　3 　　月　　15　　日
附件(卷宗對照表）
卷宗全名 簡稱 臺灣南投地方檢察署108年度他字第1213號偵查卷宗卷 偵一卷 臺灣南投地方檢察署108年度偵字第5659號偵查卷宗卷 偵二卷 臺灣南投地方檢察署109年度偵字第993號偵查卷宗卷 偵三卷 臺灣南投地方法院109年度訴字第127號刑事卷宗 原審卷